【裁判字號】    97,撤緩,32
【裁判日期】    970703
【裁判案由】    撤銷緩刑
【裁判全文】
臺灣臺東地方法院刑事裁定              97年度撤緩字第32號
聲  請  人  臺灣臺東地方法院檢察署檢察官
受  刑  人  甲○○
上列聲請人因受刑人犯公共危險案件（臺灣臺中地方法院臺中簡
易庭97年度中交簡字第415號），聲請就本院96年度選訴字第5號
判決所為緩刑之宣告予以撤銷（97年度執聲字第158號），本院
裁定如下：
    主  文
聲請駁回。
    理  由
一、聲請意旨略以：受刑人甲○○前因違反公職人員選舉罷免法
    案件，前經本院於民國96年10月31日以96年度選訴字第5 號
    判處有期徒刑1年10月，緩刑4年，於96年11月19日確定。嗣
    於緩刑期內，即97年2 月11日犯公共危險罪，經臺灣臺中地
    方法院臺中簡易庭於97年5月12日以97年度中交簡字第415號
    判處有期徒刑2 月，如易科罰金，以新台幣1千元折算1日，
    於同年6月9日確定，足認原宣告之緩刑難收其預期效果，有
    執行刑罰之必要，即合於刑法第75條之1第1項第2 款所定得
    撤銷先前緩刑宣告之原因，依刑事訴訟法第476 條規定，聲
    請撤銷先前之緩刑宣告等語。
二、按「受緩刑之宣告，而有下列情形之一者，撤銷其宣告： 1
    、緩刑期內因故意犯他罪，而在緩刑期內受不得易科罰金之
    有期徒刑以上刑之宣告確定者。2 、緩刑前因故意犯他罪，
    而在緩刑期內受不得易科罰金之有期徒刑以上刑之宣告確定
    者。」、「前項撤銷之聲請，於判決確定後3 月以內為之。
    」、「受緩刑之宣告而有下列情形之一，足認原宣告之緩刑
    難收其預期效果，而有執行刑罰之必要者，得撤銷其宣告：
    1 、緩刑前因故意犯他罪，而在緩刑期內受得易科罰金之有
    期徒刑、拘役或罰金之宣告確定者。2、緩刑期內因故意犯
    他罪，而在緩刑期內受得易科罰金之有期徒刑、拘役或罰金
    之宣告確定者。3 、緩刑期內因過失更犯罪，而在緩刑期內
    受有期徒刑之宣告確定者。4、違反第74條第2項第1 款至第
    8款所定負擔情節重大者。」、「前條第2項之規定，於前項
    第1款至第3款情形亦適用之。」，刑法第75條第1項、第2項
    、第75條之1第1項、第2項分別定有明文。查刑法第75條之1
    增訂理由為：「…關於緩刑之撤銷，現行法第75條第1 項固
    已設有兩款應撤銷緩刑之原因；至得撤銷緩刑之原因，則僅
    於保安處分章內第93條第3 項與撤銷假釋合併加以規定，體
    例上不相連貫，實用上亦欠彈性。…爰參酌上開立法例增訂
    本條，於第1項分設4款裁量撤銷之原因，其理由如次：(一)現
    行關於緩刑前或緩刑期間故意犯他罪，而在緩刑期內受得易
    科罰金之有期徒刑之宣告者，列為應撤銷緩刑之事由，因認
    過於嚴苛，而排除第75條應撤銷緩刑之事由，移列至得撤銷
    緩刑事由，俾使法官依被告再犯情節，而裁量是否撤銷先前
    緩刑之宣告。其次，如有前開事由，但判決宣告拘役、罰金
    時，可見行為人仍未見悔悟，有列為得撤銷緩刑之事由，以
    資彈性適用，爰於第1項第1款、第2 款增訂之。…本條採用
    裁量撤銷主義，賦與法院撤銷與否之權限，特於第1 項規定
    實質要件為『足認原宣告之緩刑難收其預期效果，而有執行
    刑罰之必要』，供作審認之標準。…」，是於緩刑期內因故
    意犯他罪，而在緩刑期內受得易科罰金之有期徒刑宣告者，
    為「得撤銷」之事由，且於有得撤銷之事由時，賦與法院撤
    銷與否之權限，並以上開「足認原宣告之緩刑難收其預期效
    果，而有執行刑罰之必要」，供作審認之標準，並非如刑法
    第75條所定，若符合第1項所定2款情形，勿庸審酌其他要件
    ，即應撤銷緩刑之宣告，合先敘明。
三、按本件受刑人於94年10月底至11月初某日期間，因違反公職
    人員選舉罷免法案件，經本院以96年度選訴字第5 號判處有
    期徒刑1年10月緩刑4年，於96年11月19日確定，緩刑期間即
    自該日起算至100 年11月18日止（下稱前案）。嗣受刑人於
    緩刑期內之97年2 月11日犯公共危險罪，經臺灣臺中地方法
    院臺中簡易庭於97年5月12  日以97年度中交簡字第415號判
    處有期徒刑2月，如易科罰金，以新臺幣1,000元折算1 日，
    於同年6月9日確定（下稱後案）等情，有臺灣高等法院被告
    前案紀錄表、刑事判決書在卷可憑。然查，受刑人前案之犯
    罪行為係違反公職人員選舉罷免法，並審酌受刑人一時失慮
    、至罹刑典等因素，而宣告緩刑，後案則係酒後駕車之公共
    危險罪，兩案之犯罪型態及原因、危害程度殊異，且後案經
    臺中簡易庭審酌後，亦僅量處有期徒刑2 月，可見後案之犯
    罪情節並非重大。又聲請人對於受刑人如何符合「足認原宣
    告緩刑難收預期效果，而有執行刑罰之必要」等實質要件，
    並未提出受刑人除上開判決之犯罪事實以外之其他證據證明
    ，尚難遽以其於前案緩刑期內又犯公共危險乙案即認受刑人
    所受之前案緩刑諭知未達預期效果。此外，亦無其他事證足
    認原宣告之緩刑難收矯治之效，難認本件有刑法第75條之 1
    第1項第2款規定應執行刑罰之必要性，故本件聲請人之聲請
    於法自有未合，應予駁回。
中    華    民    國    97    年    7     月    3     日
                  刑事第三庭    法  官  蔡玉雪
以上正本證明與原本無異。
如不服本裁定，應於裁定送達後5日內向本院提出抗告狀（須附
繕本）。
「切勿逕送上級法院」
                                書記官  陳昭穎
中    華    民    國    97    年    7    月      3    日


司法院資訊處製作；財團法人民間司法改革基金會備份。
